【裁判字號】    92,易,888
【裁判日期】    920429
【裁判案由】    毒品危害防制條例
【裁判全文】
臺灣臺中地方法院刑事判決                          九十二年度易字第八八八號
    公  訴  人  臺灣臺中地方法院檢察署檢察官
    被      告  甲○○
右列被告因違反毒品危害防制條例案件，經檢察官聲請簡易判決處刑（九十一年度毒
偵字第三四八二號），經本院臺中簡易庭認為不宜以簡易判決處刑，簽移由本院刑事
庭適用通常程序審理，判決如左：
    主  文
甲○○連續施用第二級毒品，處有期徒刑月，如易科罰金，以佰元折算壹日。扣
案之ＭＤＭＡ壹顆、愷他命顆，沒收銷燬之。
    事  實
一、甲○○前因施用毒品案件，經依臺灣彰化地方法院以八十七年度毒聲字第一七九
    九號裁定送勒戒處所進行觀察勒戒後，認有繼續施用毒品傾向，經依臺灣彰化地
    方法院以八十七年度毒聲字第二０八九號裁定令入戒治處所施以強制戒治，因執
    行成效良好，經臺灣彰化地方法院以八十八年度毒聲字第三０八二號裁定停止戒
    治所餘戒治期間並付保護管束，保護管束期滿，經臺灣臺中地方法院檢察署檢察
    官於民國八十八年十二月十八日以八十八年度戒毒偵字第一八四、一八五號為不
    起訴處分確定後；五年內，明知ＭＤＭＡ業經列為毒品危害防制條例第二條第二
    項第二款所稱之第二級毒品，竟基於施用第二級毒品ＭＤＭＡ之概括犯意，自九
    十一年七月初某日起至九十一年十一月十日止，在臺中市○區○○路一０五號十
    六樓「滾石ＰＵＢ」，連續施用第二級毒品ＭＤＭＡ二次；嗣於九十一年十一月
    十日二時四十分許，在臺中市○區○○路一０五號十六樓「滾石ＰＵＢ」，為警
    查獲，並扣得其所有供施用之第一級毒品ＭＤＭＡ一顆、愷他命三顆。甲○○經
    依本院於九十一年十一月十日以九十一年度毒聲字第三一０八號裁定令入戒治處
    所施以強制戒治，現於臺灣臺中戒治所施以強制戒治中。
二、案經臺中市警察局第一分局報告臺灣臺中地方法院檢察署檢察官偵查起訴。
    理  由
一、訊據被告甲○○，對於右揭時地連續施用第二級毒品ＭＤＭＡ之事實，業經於本
    院審理中坦認屬實，並有扣案之ＭＤＭＡ一顆為證，足認被告自白供述與現有事
    證相符，應堪置信；又被告前因施用毒品案件，經依臺灣彰化地方法院以八十七
    年度毒聲字第一七九九號裁定送勒戒處所進行觀察勒戒後，認有繼續施用毒品傾
    向，經依臺灣彰化地方法院以八十七年度毒聲字第二０八九號裁定令入戒治處所
    施以強制戒治，因執行成效良好，經臺灣彰化地方法院以八十八年度毒聲字第三
    ０八二號裁定停止戒治所餘戒治期間並付保護管束，保護管束期滿，經臺灣臺中
    地方法院檢察署檢察官於民國八十八年十二月十八日以八十八年度戒毒偵字第一
    八四、一八五號為不起訴處分確定之事實，此有臺灣高等法院被告全國前案紀錄
    表一份在卷為憑，而被告為警查獲後，經依本院於九十一年十一月十日以九十一
    年度毒聲字第三一０八號裁定令入戒治處所施以強制戒治，現於臺灣臺中戒治所
    施以強制戒治中之事實，亦有本院九十一年度毒聲字第三一０八號刑事裁定一份
    、臺灣高等法院被告全國前案紀錄表一份附卷足稽，足認被告前經不起訴處分確
    定後，五年以內再犯本件施用毒品之罪。本件事證已臻明確，被告施用毒品犯行
    ，洵堪認定。
二、查：毒品危害防制條例業於八十七年五月二十日經總統公布，而於八十七年五月
    二十二日施行，並將ＭＤＭＡ列為該條例第二條第二項第二款所稱之第二級毒品
    。核被告所為，係違反毒品危害防制條例第十條第二項之施用第二級毒品罪。被
    告持有第二級毒品之低度行為，應為施用第二級毒品之高度行為所吸收，不另論
    罪。又被告連續二次施用第二級毒品ＭＤＭＡ之犯行，其時間緊接，手段同一，
    所觸犯犯罪構成要件相同之罪名，顯係基於概括犯意而反覆為之，為連續犯之裁
    判上一罪關係，應依刑法第五十六條之規定，論以一罪，並加重其刑。爰審酌被
    告前因施用毒品犯行，甫經觀察勒戒、強制戒治期滿，猶故態復萌，再施用毒品
    不輟，無視於毒品對於自身健康之戕害及國家對於杜絕毒品犯罪之禁令，其行可
    議，然施用毒品之行為係屬自戕行為，對於社會所產生之潛在危害性尚屬輕微，
    且被告犯罪後坦承犯行，尚知悔悟，態度良好等一切情狀，量處如主文所示之刑
    ，並諭知易科罰金之折算標準。
三、扣案之ＭＤＭＡ一顆，係屬毒品危害防制條例第二條第二項第二款所規定之第二
    級毒品，不問屬於被告與否，爰依毒品危害防制條例第十八條第一項前段之規定
    ，併予諭知沒收銷燬之。至於扣案之愷他命三顆，係屬毒品危害防制條例第二條
    第二項第三款所規定之第三級毒品，為違禁物，不問屬於被告與否，爰依刑法第
    四十條後段、毒品危害防制條例第十八條第一項前段之規定，併予單獨宣告沒收
    。
據上論斷，應依刑事訴訟法第四百五十二條、第二百九十九條第一項前段，毒品危害
防制條例第十條第二項、第二十條第三項前段、第十八條第一項前段，刑法第十一條
前段、第五十六條、第四十一條第一項前段、第四十條後段，判決如主文。
中      華      民      國      九十二      年    四    月    二十九    日
                                臺灣臺中地方法院刑事第六庭
            法  官  巫淑芳
右正本證明與原本無異。
如不服本判決，應於送達後十日內向本院提出上訴狀 （須附繕本） ，上訴於台灣高
法院台中分院。
                                        書記官
中      華      民      國      九十二      年    四    月    二十九    日
附錄本案論罪法條全文：
毒品危害防制條例第十條：
施用第一級毒品者，處六月以上五年以下有期徒刑。
施用第二級毒品者，處三年以下有期徒刑。


司法院資訊處製作；財團法人民間司法改革基金會備份。
